AZUCENA AGUILERA BERNAL

ABOGADA



CONTACTO

464 119 42 77

azucenaaguilerab@hotmail.com

Salamanca, Guanajuato

DATOS PERSONALES

Edad: 28 años Estado civil: Soltera Número de seguridad social: 53109163526

OBJETIVO PROFESIONAL

El objetivo en mi carrera de la abogacía, es brindar una asesoría de calidad y posteriormente representar jurídicamente a mis clientes respecto la problemática que lleguen a tener en cuestión civil o penal, siguiendo mi ética profesional y secrecía en todo momento.

HABILIDADES

Las habilidades que he desarrollado en el desempeño de mi carrera son la argumentación, razonamiento jurídico y las técnicas de litigación para llevar apropiadamente un juicio en materia civil o penal; la negociación para cerrar de manera eficaz y eficiente un acuerdo entre las partes; la redacción e investigación, para fundamentar y salvaguardar los derechos de mis clientes al momento del litigio.

EDUCACIÓN

2013 – 2015 LICENCIATURA EN DERECHO

Universidad Quetzalcóatl Irapuato. Documentos: Título y Cédula Profesional.

2014 – 2015 ESTUDIOS DE IDIOMA INGLÉS

Instituto Inglés Individual. Documentos: Diploma.

CURSOS

Febrero 2020 Curso "Embargos Mercantiles"

Documento: Reconocimiento.

Noviembre 2019 Curso "Juicio Sucesorio Intestamentario"

Documento: Reconocimiento.

Julio 2019 Taller "Juicios Civiles en Oralidad Familiar.

Documento: Reconocimiento.

Noviembre 2011 Curso de Criminología y Criminalística.

Documento: Diploma.

EXPERIENCIA LABORAL

ABOGADO LITIGANTE

AG & Asociados.

Periodo: Febrero 2018 - Actualidad

Asesoramiento Jurídico y representación legal de los derechos de nuestros clientes en todo tipo de procedimiento judicial ya sean estos de la jurisdicción civil o penal, redacción de demandas y/o denuncias para interponerlas ante la autoridad competente. Asistir a mediaciones para llegar a un acuerdo con la contraparte.

DOCENTE

Centro de Estudios Universitarios UNIVER Salamanca Periodo: Mayo- Septiembre 2019

Desempeñé el cargo de docencia en las materias de Derecho Administrativo y Derecho Romano a alumnos de primer y sexto cuatrimestre, aplicando estrategias de aprendizaje y comprensión.

COORDINACIÓN ACADÉMICA Y AUXILIAR EN SERVICIOS ESCOLARES

Escuela Superior Libertad

Periodo: Septiembre 2018- Diciembre 2018.

Coordinar y supervisar el desarrollo de los asesores en cuanto la asistencia a clases en sus horarios correspondientes y que dieran cabal cumplimiento en tiempo y forma con sus temarios. Difusión de los ciclos de conferencias impartidos por la Universidad. Proporcionar material didáctico para el apoyo y ejercicio del profesorado. De acuerdo en el área de servicios escolares, expedir constancias a los alumnos, llevar el balance de calificaciones de cada uno de los alumnos y verificar el cumplimiento de su servicio social en las dependencias correspondientes.

AUXILIAR ADMINISTRATIVO

Instituto Nacional Electoral Periodo: Junio 2018- Julio 2018.

Apoyo en la jornada electoral 2018 a nivel nacional y municipal, auxiliar en el conteo y cómputo de las elecciones mismos resultados que se subieron a la plataforma del INE para brindar los resultados de nuestros actuales gobernantes, apoyo en el área administrativa para recabar la documentación correcta de los funcionarios de casilla.

SOFTWARE

Microsoft Office Outlook Redes Sociales.

IDIOMA EXTRA

Inglés básico.

COORDINACIÓN ACADEMICA

The English School

Periodo: Diciembre 2017- Enero 2018.

Coordinar y supervisar el desarrollo de los maestros en cuanto la asistencia a clases en sus horarios correspondientes y que dieran cabal cumplimiento en tiempo y forma con sus temarios. Proporcionar material didáctico para el apoyo y ejercicio del profesorado. Así mismo, fungía como mediador en caso de que existiera algún problema entre el alumnado y profesorado.

ASESOR DE VENTAS.

Instituto Inglés Individual

Periodo: Mayo 2017- Diciembre 2018

Conocer ampliamente el producto y el mercado para el cual va enfocado la venta del mismo, orientar de manera real, objetiva y profesional al cliente, dar seguimiento a la cartera de clientes y mantener una comunicación constante para saber si sus intereses aún siguen siendo los mismo para así persuadirlos de regresar y compren el producto.

MERITORIO

Procuraduría General de Justicia del Estado de Guanajuato

Periodo: Julio 2016- Marzo 2017

Atención a usuarios, integración de carpetas de investigación y redacción de oficios solicitados para las diferentes áreas de Ministerio Público (Agencia de Investigación Criminal, Abogados de oficio, Peritos en turno, Médico Legista).